臺灣高雄地方法院交通事件裁定　　　　 96年度交聲字第835號
原處分機關　高雄市政府
異　議　人　甲○○
上列異議人因違反道路交通管理處罰條例案件，對於高雄市政府
95年9 月4 日所為之高市府交裁字第裁32-B00000000號處分聲明
異議，本院裁定如下：
    主  文
原處分撤銷。
甲○○不罰。
    理  由
一、按法院受理交通事件，準用刑事訴訟法之規定，道路交通管
    理處罰條例第89條前段定有明文；又犯罪事實應依證據認定
    之，無證據不得認定犯罪事實，並為刑事訴訟法第154 條第
    2 項所明定。而認定犯罪事實所憑之證據，雖不以直接證據
    為限，間接證據亦包括在內；然無論直接或間接證據，其為
    訴訟上之證明，須於通常一般之人均不致於有所懷疑，而得
    確信其為真實之程度者，始得據之為有罪之認定，倘其證明
    尚未達到此一程度，而有合理性懷疑之存在時，即應由法院
    諭知被告無罪之判決，復有最高法院76年台上字第4986號判
    例可資參照。從而，法院於審理行為人違反道路交通管理處
    罰條例案件時，如調查證據之結果不足使法院確信行為人有
    為原處分所指之事實，而仍有合理懷疑時，即應撤銷原處分
    而諭知不罰，合先敘明。
二、原處分意旨略以：異議人甲○○駕駛8GP-217 號車於96年7
    月29日01時20分在高雄市市大順、憲政、福德、九如路經高
    雄市政府警察局苓雅分局隊員警當場舉發「多部機車在道路
    競駛霸佔車道、逆向行駛及闖越紅燈並高速飆駛」違規，並
    填掣高市警交字第B00000000 號違反道路交通管理事件通知
    單移送原處分機關，異議人提出申訴，經原處分機關依道路
    交通管理處罰條例第43條第1 項第1 款裁處受處分人罰鍰新
    臺幣（下同）12000 元，並記違規點數3 點，施以道安講習
    。
三、訊據異議人坦承於上揭時間騎乘上開機車行經建國路、福得
    路、憲政路、大順路等情，然堅詞否認有何危險駕駛之違規
    行為，並辯稱：當時要去西子灣，路經建國路時遭遇飆車族
    ，被多台機車包圍，被迫與渠等共同行駛，但其到大順路及
    九如路口即停下等紅燈，而飆車族均離去，其並無違規行為
    等語。經查：異議人確曾騎乘機車與警方鎖定之飆車車群自
    憲政路左轉大順路，並在大順路迴轉後行駛大順陸橋，為異
    議人所是認，且經本院勘驗原舉發單位提供之蒐證錄影光碟
    屬實。然由蒐證光碟之內容觀之，異議人在大順陸橋上即已
    靠路邊行駛，至下橋進入九如路即未再出現異議人之影像，
    與異議人辯稱在九如路時趁機停下等紅燈，飆車族即離去等
    語相符。而該飆車族群在九如路上逆向行駛等違規行為，均
    未見異議人參與，且該飆車族群多有以口罩等物遮掩車牌逃
    避警方查緝，異議人卻無此等行徑，亦不似與人相約飆車競
    駛。綜上所述，異議人所辯尚非全無合理之可能，本院尚無
    從形成異議人曾為此違規行為之確信。揆諸首揭法條及判例
    意旨，應為對異議人有利之認定。
四、綜上所述，依現存證據尚不足使本院形成異議人因故意或過
    失而為前揭違規事實之確信，揆諸首揭法條及判例意旨，應
    為對異議人有利之認定。是原處分機關遽對受處分人為前開
    裁決，即難認為允當，受處分人之異議為有理由，應由本院
    將原處分撤銷，改諭知受處分人不罰，以資適法
據上論斷，應依道路交通案件處理辦法第20條，裁定如主文。
中　　華　　民　　國　　96　　年　　11　　月　　27　　日
                  交通法庭  法　官    王奕勛
以上正本證明與原本無異。
如不服本裁定，應於收受送達後5 日內向本院提出抗告狀。
中　　華　　民　　國　　96　　年　　12　　月　　4 　　日
　　　　　　　　　　　　　　書記官    林晏光
